# 会计利润与所得税的调整中高新亏损企业适用税率是否仍采用15%15%来计算？

提问人：7847748 时间：2020-06-09 18:01:00
您好，陈老师：
在会计利润与所得税的调整中，对于连续亏损的高新技术企业，适用税率是否应该采用25%呢？
在所得税汇算清缴时，如果企业亏损适用税率是否应该填25%呢?
（ 1 ）利润总额：-99万
（ 2 ）按法定/适用税率计算的所得税费用：-99*0.25
（ 3 ）不可抵扣的成本、费用和损失的影响：1.1*0.25
（ 4 ）本期未确认递延所得税资产的可抵扣暂时性差异的影响：0.35*0.25
（ 5 ）本期未确认递延所得税资产的可抵扣亏损的影响：194.55*0.25
（ 6 ）上期未确认递延所得税资产的可抵扣暂时性差异的影响：-97*0.25
（ 7 ）所得税费用：

回答人：chenyiwei
如果预计该公司在可预见的未来一直可以满足高新技术企业的认定条件，则其当期所得税和递延所得税的计量仍可以采用15%的实际适用税率。当然这种连续亏损企业要确认递延所得税资产必须非常谨慎。